【裁判字號】    88,易,4438
【裁判日期】    890314
【裁判案由】    傷害
【裁判全文】
臺灣板橋地方法院刑事判決                        八十八年度易字第四四三八號
    公  訴  人  臺灣板橋地方法院檢察署檢察官
    被      告  甲○○
    選任辯護人  詹聰哲律師
右列被告因傷害案件，經檢察官提起公訴（八十八年度偵字第二三一三四號），本院
判決如左：
    主  文
甲○○傷害人之身體，處有期徒刑捌月。扣案鐮刀一把沒收。
    事  實
一、甲○○於民國八十八年十月十三日晚上十時許，在台北縣板橋市○○路○段一巷
    十號其住處前，因懷疑乙○○駕駛自用小貨車擦撞其停放於該處之車號ＨＣ－八
    二二六號自用小客車，而與乙○○發生爭執，二人進而互相推打（尚未成傷）。
    詎甲○○因年老力衰，遭乙○○推倒在地，竟憤而由上開ＨＣ－八二二六號自用
    小客車內拿出鐮刀一把，基於傷害犯意，轉身衝上前揮刀砍向乙○○頭頸部，致
    乙○○受有下巴撕裂傷十三ｘ七ｘ三公分、頸部撕裂傷二十ｘ五ｘ三公分、頸闊
    肌斷裂、頸部撕裂傷三．五公分、左肩撕裂傷三公分之傷害。嗣經乙○○報警，
    經警當場查獲甲○○，並扣得其所有之上開鐮刀一把。
二、案經乙○○訴由臺北縣警察局海山分局報請臺灣板橋地方法院檢察署檢察官偵查
    起訴。
    理  由
一、訊據被告甲○○矢口否認有何傷害犯行，辯稱：因乙○○攻擊伊，伊始隨手拿取
    鐮刀置於身前抵擋，伊並未揮刀砍向乙○○，伊是正當防衛，並無傷害乙○○之
    犯意及行為云云。惟查，右揭犯罪事實，業據告訴人乙○○指訴綦詳，並有告訴
    人提出之診斷證明書二紙、照片三張附卷可稽，復有上開鐮刀一把扣案可佐，事
    證已明。雖被告辯稱其係正當防衛云云，然觀諸告訴人之傷勢，傷口甚長且深，
    且多達四處，又均在頭頸部之要害，而被告所受傷害則僅為左手掌部皮下瘀血、
    右膝部線狀擦傷長約四公分，有上開告訴人診斷證明書及被告提出之診斷書一紙
    在卷可按，苟告訴人正攻擊被告，以告訴人體格魁梧，高出被告約一個頭之情形
    ，豈有可能無法傷及被告，手部亦未受傷，反而頭頸部受有嚴重之撕裂傷，且傷
    口多達四處？被告辯稱其未有揮刀動作，僅係擋格告訴人云云，殊令人難以想像
    ！再者，告訴人之傷口均在其身體正面，有上開照片三張可憑，而鐮刀依其刀身
    單刃內彎之特性，係側面砍劈使用之刀械，則告訴人苟與被告正面相對，其所受
    之傷害應在身體側面而非正面，是告訴人陳稱其正要轉身，是側面對著被告等語
    ，應堪信實，益徵告訴人其時已無攻擊被告之行為。綜上情節以觀，告訴人指訴
    被告傷害一節，應非子虛，堪予採信。被告上開辯解，則顯係卸責之詞，委無可
    採。從而被告犯行堪以認定。
二、核被告甲○○所為，係犯刑法第二百七十七條第一項之傷害罪。爰審酌被告犯罪
    之動機、目的、手段、被害人所受傷害之程度，及其犯後矢口否認犯行，態度不
    佳等一切情狀，量處如主文之刑，以示懲儆。扣案鐮刀一把，係被告所有，供本
    案傷害犯罪所用之物，業據被告於偵查中供明，併依法宣告沒收。
據上論斷，應依刑事訴訟法第二百九十九條第一項前段，刑法第二百七十七條第一項
、第三十八條第一項第二款，罰金罰鍰提高標準條例第一條前段，判決如主文。
本案經檢察官朱帥俊到庭執行職務。
中      華      民      國      八十九      年     三     月    十四    日
                                      臺灣板橋地方法院刑事第一庭
                                          法  官  施  錫  揮
右正本證明與原本無異
如不服本判決應於送達後十日內向本院提出上訴狀
                                          書記官  王  苑  琦
中      華      民      國      八十九      年     三     月   二十二   日
附錄本案論罪科刑法條全文：
刑法第二百七十七條
傷害人之身體或健康者，處三年以下有期徒刑、拘役或一千元以下罰金。
犯前項之罪因而致人於死者，處無期徒刑或七年以上有期徒刑，致重傷者，處三年以
上十年以下有期徒刑。


司法院資訊處製作；財團法人民間司法改革基金會備份。
